【裁判字號】    97,訴,244
【裁判日期】    970226
【裁判案由】    毒品危害防制條例
【裁判全文】
臺灣基隆地方法院刑事判決               97年度訴字第244號
公  訴  人  臺灣基隆地方法院檢察署檢察官
被      告  甲○○
                    （另案在臺灣基隆監獄受刑中）
上列被告因毒品危害防制條例案件，經檢察官提起公訴（96年度
毒偵字第3203號），被告於準備程序進行中，就被訴事實為有罪
之陳述，經本院合議庭裁定由受命法官獨任進行簡式審判程序，
判決如下：
    主      文
甲○○施用第一級毒品，累犯，處有期徒刑壹年。扣案之注射針
筒貳支均沒收。
    事實及理由
一、本件被告甲○○所犯者非為死刑、無期徒刑、最輕本刑為3
    年以上有期徒刑之罪或高等法院管轄第一審案件，其於準備
    程序進行中，先就被訴事實為有罪之陳述，經告知其簡式審
    判程序之旨，並聽取公訴人、被告之意見後，本院合議庭業
    已依刑事訴訟法第273條之1第1項之規定，裁定由受命法官
    獨任以簡式審判程序進行本案之審理，且依同法第273條之2
    規定，簡式審判程序之證據調查，不受同法第159條第1項、
    第16 1條之2、第161條之3、第163條之1及第164條至第170
    條規定之限制，合先敘明。
二、本件犯罪事實、證據，除引用如附件檢察官起訴書之記載外
    ，並補充及更正如下：
  (一)犯罪事實部分：
  1.被告於民國96年間復因2次施用第一級毒品案件，先後經臺
    灣高等法院於96年9月13日，以96年度上訴字第2977號判決
    判處有期徒刑8月，減為有期徒刑4月確定、本院於96年10月
    30日，以96年度訴字第783號判決判處有期徒刑10月確定，
    兩案嗣並經定應執行有期徒刑1年，現在執行中。
  2.扣案之注射針筒2支係被告所有，預備供施用第一級毒品海
    洛因所用之物。
  (二)證據部分：
    補引「被告於本院準備程序及審理時之自白」為證據。
三、論罪科刑：
  (一)按海洛因係毒品危害防制條例所列管之第一級毒品，此為該
    條例第2條第2項第1款所明定；又犯毒品危害防制條例第10
    條施用毒品之罪者，檢察官應聲請法院裁定，令被告入勒戒
    處所觀察、勒戒，經觀察、勒戒後，無繼續施用毒品之傾向
    者，應即釋放，並由檢察官為不起訴處分，有繼續施用毒品
    之傾向者，則由檢察官先聲請法院裁定令入戒治處所施以強
    制戒治，俟強制戒治期滿，再行釋放，並由檢察官為不起訴
    處分；而依前開規定觀察勒戒或強制戒治執行完畢釋放後，
    5年內再犯施用毒品之罪者，檢察官應依法追訴，毒品危害
    防制條例第20條第1項、第2項、第23條第2項分別定有明文
    。且倘被告於5年內已再犯，經依法追訴處罰，縱其第3次（
    或第3次以上）再度施用毒品之時間，在初犯經觀察、勒戒
    或強制戒治執行完畢5年以後，已不合於「5年後再犯」之規
    定，且因已於「5年內再犯」，顯見其再犯率甚高，原實施
    觀察、勒戒或強制戒治，已無法收其實效，即應依該條例第
    10條處罰，有最高法院95年5月9日所作成之95年度第7次刑
    事庭會議決定可資參照。查本件被告經觀察、勒戒及強制戒
    治執行完畢釋放後，復因施用毒品案件，經本院或臺灣高等
    法院5次判刑確定（其判刑情形詳如起訴書犯罪事實欄及前
    揭補充記載），有臺灣高等法院被告前案紀錄表在卷可稽，
    是本件施用第一級毒品海洛因之時間固在91年10月22日強制
    戒治執行完畢釋放5年後，惟其強制戒治執行完畢後既因施
    用毒品案件，經5次判決確定，依前揭說明，即非屬毒品危
    害防制條例第20條第3項所定「五年後再犯」之情形，故檢
    察官依法逕行起訴本案，於法要無不合，合先敘明。
  (二)核被告所為，係犯毒品危害防制條例第10條第1項之施用第
    一級毒品罪。其持有第一級毒品海洛因係供施用，其持有第
    一級毒品之低度行為為施用第一級毒品之高度行為所吸收，
    不另論罪。
  (三)查被告曾受起訴書犯罪事實欄所載刑之科刑及執行完畢，有
    臺灣高等法院被告前案紀錄表1份在卷可按，其受有期徒刑
    執行完畢後，5年內故意再犯本件有期徒刑以上之罪，為累
    犯，應依刑法第47條第1項規定加重其刑。
  (四)爰審酌毒品對於人體會產生成癮性，係足以危害個人健康及
    社會安全之管制藥物，被告經過觀察、勒戒、強制戒治及多
    次判刑確定及服刑後，猶不知戒除施用毒品惡習，再犯本件
    施用第一級毒品罪，顯見其毒癮甚深，自應令其服較長徒刑
    以利其戒斷毒癮，暨兼衡其犯罪之自我麻醉動機、所生自我
    戕害結果，於他人尚不致造成損害及其犯後坦承犯行之態度
    等一切情狀，量處如主文所示之刑，以示懲儆。
  (五)扣案之注射針筒2支係被告所有，預備供施用第一級毒品海
    洛因所用之物，業據被告於本院審理時供述甚明，爰依刑法
    第38條第1項第2款規定予以宣告沒收。
四、應適用之法條：
    依刑事訴訟法第273條之1第1項、第299條第1項前段、第310
    條之2、第454條，毒品危害防制條例第10條第1項、第23條
    第2項，刑法第11條前段、第47條第1項、第38條第1項第2款
    ，判決如主文。
五、對於本件判決如有不服，得自收受送達後10日內，向本院提
    出上訴書狀，上訴於臺灣高等法院。
本案經檢察官乙○○到庭執行職務。
中    華    民    國    97    年    2     月    26    日
                  刑事第一庭法  官  王美婷
以上正本證明與原本無異。
對於本件判決如有不服，應於收受送達後10日內，向本院提出上
訴書狀，上訴於臺灣高等法院，並按他造當事人之人數附具繕本
。
中    華    民    國    97    年    2     月    26    日
                            書記官  明祖斌
附錄本案論罪科刑法條：
毒品危害防制條例第10條第1項
施用第一級毒品者，處 6 月以上 5 年以下有期徒刑。
臺灣基隆地方法院檢察署檢察官起訴書
                                    96年度毒偵字第3203號
    被      告  甲○○  男  38歲（民國○○年○月○○日生）
                        住基隆市○○區○○路77巷172號5樓
                        （現另案在臺灣基隆監獄執行中）
                        國民身分證統一編號：Ｚ000000000號
上列被告因違反毒品危害防制條例案件，已經偵查終結，認應該
提起公訴，茲將犯罪事實及證據並所犯法條分敘如下：
        犯  罪  事  實
一、甲○○前分別因施用第二級毒品安非他命案件，先後二次經
    觀察、勒戒後，均認無繼續施用毒品之傾向，由本署檢察官
    各於民國88年8月9日、同年9月8日，以88年度偵字第4696號
    、88年度毒偵字第259 號為不起訴處分確定。復因施用第二
    級毒品案件，經強制戒治（於91年10月22日執行完畢），並
    經臺灣基隆地方法院於89年3月27日，以89年度基簡字第292
    號判決判處有期徒刑6 月確定（下稱甲罪）；再因施用第二
    級毒品、第一級毒品案件，分別經臺灣高等法院於90年9 月
    10日，以90年度上易字第2700號判決判處有期徒刑9 月、臺
    灣基隆地方法院於同年6月20日，以90年度訴字第144號判決
    判處有期徒刑1 年確定，應執行有期徒刑1年7月（下稱乙罪
    ）；甲、乙兩罪接續執行，於92年9 月24日執行完畢。又因
    施用第一級毒品案件，經臺灣高等法院於94年3 月23日，以
    94年度上訴字第499 號判決判處有期徒刑1年4月確定，甫於
    95年9 月23日執行完畢。詎其猶不知悔改，復於96年11月13
    日某時許，在其位於基隆市○○區○○路77巷172號5樓之住
    處，以針筒注射之方式，施用第一級毒品海洛因。嗣於96年
    11月14日23時10分許，為警在基隆市○○路與華三街口盤檢
    查獲，並扣得其所有供施用第一級毒品海洛因用之注射針筒
    2 支，且經其同意採尿送驗後呈嗎啡陽性反應而悉上情。
二、案經基隆市警察局第一分局報告偵辦。
        證  據  並  所  犯  法  條
一、上揭犯罪事實，業據被告甲○○坦承不諱，且被告為警查獲
    後所採集之尿液檢體，經送臺灣尖端先進生技醫藥股份有限
    公司以以氣相層析質譜儀法為確認檢驗之結果，呈嗎啡陽性
    反應等情，有該公司於96年11月30日出具之濫用藥物檢驗報
    告1份附卷可稽，復有注射針筒2支扣案可證，另有本署刑案
    資料查註紀錄表在卷為憑，被告犯嫌堪予認定。
二、核被告所為，係犯毒品危害防制條例第10條第1 項之施用第
    一級毒品罪嫌。又被告於受徒刑之執行完畢後，5 年以內故
    意再犯本件有期徒刑以上之罪，為累犯，請依刑法第47條第
    1項之規定加重其刑。再注射針筒2支為被告所有供施用第一
    級毒品海洛因所用之物，業據被告供承在卷，請依刑法第38
    條第1項第2款之規定宣告沒收。
三、依毒品危害防制條例第23條第2項、刑事訴訟法第251條第 1
    項提起公訴。
    此  致
臺灣基隆地方法院
中    華    民    國    97    年    1    月    11    日
                              檢察官  丙  ○  ○
本件正本證明與原本無異
中    華    民    國    97    年    1     月    18    日
                              書記官  洪  欣  悅
附錄所犯法條：
毒品危害防制條例第10條第1項
    施用第一級毒品者，處 6 月以上 5 年以下有期徒刑。


司法院資訊處製作；財團法人民間司法改革基金會備份。
